【裁判字號】    95,聲,802
【裁判日期】    950615
【裁判案由】    聲請移轉管轄
【裁判全文】
臺灣高等法院刑事裁定                   95年度聲字第802號
聲  請  人  甲○○
上列聲請人因聲請移轉管轄案件，本院裁定如下：
    主  文
聲請駁回。
    理  由
一、本件聲請意旨略以：因接獲板橋地檢署95年度偵字第9768號
    、12681號、12683號起訴書，承辦檢察官黃玉垣。因認臺灣
    板橋地方法院、臺灣板橋地方法院檢察署有直接利害關係，
    官官相護，袒護黃正綱檢察官，為公平審理及司法公正請准
    由臺灣台北地方法院及地檢署接辦云云。
二、按「聲請推事迴避，應以書狀舉其原因向推事所屬法院為之
    。但於審判期日或受訊問時，得以言詞為之。」刑事訴訟法
    第20條第1項定有明文。經查：
  (1)聲請人以臺灣板橋地方法院及檢察署有利害關係、官官相護
    為由，請求由臺灣台北地方法院及檢察署接辦，其意即為聲
    請臺灣板橋地方法院檢察署全署迴避，依刑事訴訟法第26條
    第1項、第2項之規定：「第十七條至第二十條及第二十四條
    關於推事迴避之規定，於檢察官及辦理檢察事物之書記官準
    用之。但不得以曾於下級法院執行檢察官、書記官或通譯之
    職務，為迴避之原因。檢察官及前項書記官之迴避，應聲請
    所屬首席檢察官或檢察長核定之。」聲請人自應向檢察官所
    屬「檢察長」核定之，聲請人逕向本院聲請，於法不合。
  (2)至於其「請准由臺灣台北地方法院接辦」，其意即為聲請臺
    灣板橋地方法院全體法官迴避，依刑事訴訟法第20條第1 項
    之規定：「聲請推事迴避，應以書狀舉其原因向推事所屬法
    院為之。但於審判期日或受訊問時，得以言詞為之。」聲請
    人並未具體指出係對於何一法官承辦何一案件，有何應迴避
    之事由，並向該法官所屬法院聲請迴避，其聲請亦不合法。
  (3)刑事訴訟法第10條（移轉管轄）明定有左列情形之一者，由
    直接上級法院，以裁定將案件移轉於其管轄區域內與原法院
    同級之他法院：
    一、有管轄權之法院因法律或事實不能行使審判權者。
    二、因特別情形由有管轄權之法院審判，恐影響公安或難期
        公平者。
    直接上級法院不能行使審判權時，前項裁定由再上級法院為
    之。
    聲請人雖主張板橋地方法院和板橋地方法院檢察署有直接利
    害關係，官官相護，為公平審理請移由臺北地方法院及臺北
    地方法院檢察署接辦云云。經查臺灣板橋地方法院和臺灣板
    橋地方法院檢察署均係獨立之政府機關，依據法律獨立行使
    職權，並無聲請人所稱之官官相護之情形，核無上開法條所
    述之情形，是聲請人之聲請核無理由。
  (4)綜上，本件聲請人之聲請，或無理由或不合法，應予駁回。
三、據上論斷，依刑事訴訟法第220條，裁定如主文。
中    華    民    國    95    年    6     月    15    日
                  刑事第十一庭審判長法  官 張連財
                                    法  官 林明俊
                                    法  官 楊照男
以上正本證明與原本無異。
如不服本裁定，應於收受送達後五日內向本院提出抗告狀。
                                    書記官 陳秋雄
中    華    民    國    95    年    6     月    15    日


司法院資訊處製作；財團法人民間司法改革基金會備份。
